

Fecha de nacimiento: 20/05/1993

SOBRE MÍ

Nacionalidad Argentina y Española. Enorme motivación, entusiasmo y dotes comunicativas. Experiencia con el trato al público y fuerte enfoque para alcanzar objetivos predispuestos. Me gustaría unirme a un equipo que valore la excelencia en el servicio y así poder aplicar mis conocimientos técnicos para impulsar la innovación en pro del éxito de la empresa.

CONTACTO



+34 603 049 673



markos_laviana@yahoo.es



Camín de la Eiría 419, Bernueces, 33394, Gijón



www.github.com/MLT93



www.linkedin.com/in/mlt93

HARD SKILLS

JavaScript | HTML 5 | CSS 3

React

SCSS

PostgreSQL

Node.js

GIT & GitHub

REST API

TypeScript



Marcos Lambir Torres

Software & Web Developer

ESTUDIOS

Full-Stack Web

Develhope | Palermo (Italia) | 2023

 Formación intensiva de 6 meses en Desarrollo Web Full Stack, abordando la arquitectura front-end y back-end con HTML, CSS, SASS, JavaScript y TypeScript. Uso avanzado de GIT para el control de versiones. Se profundiza en los fundamentos del desarrollo de software, destacando React y Node.js, culminando en el desarrollo de una aplicación web real con metodología Agile.

JavaScript | HTML | CSS

Codecademy | New York (EEUU) | 2023

• Formación en un entorno virtual focalizando la mejora del pensamiento lógico sobre las bases del desarrollo web.

Manutención y Asistencia Técnica

IS Giorgi - Fermi | Treviso (Italia) | 2016

Formación Profesional Broker de Seguros

FIASS | Pescara (Italia) | 2015

Educación Secundaria Obligatoria

IES Alto Nalón | Barredos - Laviana (España) | 2011

EXPERIENCIA

Full Stack Developer

Shakers | Gijón (España) | 2023 - Actual

 Proyectos inherentes a la elaboración de páginas web y/o aplicaciones software. El trabajo es realizado principalmente a través de la plataforma shakersworks.com

Mixology - Bartender

Varsovia | Gijón (España) | 2021 - 2022

• Desempeño de los preparativos a nivel molecular y programación de las tareas a realizar del equipo, consiguiendo estabilidad y funcionalidad al interno del puesto de trabajo.

Técnico Auxiliar de Mantenimiento

Fenzi s.p.a | Conegliano (Italia) | 2016 - 2017

• Mantenimiento de los espacios dañados, sobre todo pintura y saneamiento de muros. Logística de almacén e inventario.

Asistente Ejecutivo y Mediador de Seguros

2iT s.r.l | Treviso (Italia) | 2015 - 2016

 Preparación de toda la estructura front-office del trabajo junto al jefe de equipo, logrando una óptima organización de trabajo. Conseguimiento de los objetivos predispuestos. Trabajo autónomo.

SOFT SKILLS

- Don de liderazgo y sentido de la responsabilidad.
- Gestión de proyectos con metodología Agile.
- Capacidad de trabajo en equipo y bajo presión.
- Capacidad de análisis y planificación.
- Buena relación con clientes.
- Iniciativa y creatividad.
- Problem solving.
- Gusto por aprender.

SOFT SKILLS

Castellano: nivel nativo. Italiano: nivel nativo.

Inglés: nivel B1. Francés: nivel A2.

OTROS

- Carnet de coche (B).
- Vehículo propio.
- Disponibilidad horaria y geográfica.